【裁判字號】    91,易,3507
【裁判日期】    920227
【裁判案由】    家暴傷害罪
【裁判全文】
臺灣高雄地方法院刑事判決                        九十一年度易字第三五七號
    公  訴  人  臺灣高雄地方法院檢察署檢察官
    被      告  甲○○
右列被告因傷害案件，經檢察官提起公訴 (九十一年度偵字第一八一九九號），本院
判決如左：
    主  文
甲○○傷害人之身體，處拘役伍拾玖日，如易科罰金，以佰元折算壹日。緩刑貳年
。
    事  實
一、甲○○與乙○○前係男女朋友關係，二人於九十年十一月間起曾賃住於高雄市○
    ○○路二十號十四樓之一處同居，二人間具有家庭暴力防治法第三條第二款之家
    庭成員關係。但二人相處非睦常因細故發生爭吵。於九十一年五月六日凌晨三時
    許，在上址同居處（公訴意旨誤載為苓雅區○○○路一００之五號處），雙方又
    因甲○○與友人聚會飲酒夜歸之事發生爭執，甲○○氣憤之餘竟基於傷害之故，
    對乙○○拳腳相向，致乙○○受有左大腿外側下方皮下瘀血四×二公分、左膝外
    側下方皮下瘀血五×二公分、內側皮下瘀血五．五×七公分、左膝內側下方皮下
    瘀血四×二公分、右小腿外側皮下瘀血七×二公分、右小腿內側下方皮下瘀血十
    ．五×二公分、右膝內側皮下瘀血三×二．五公分、右小腿上方內側皮下瘀血十
    二×十一公分、右小腿外側皮下瘀血四×二公分、右小腿前方皮下瘀血三．五×
    一．五公分、後背右下方第八至十胸椎處紅腫抓傷約四×一．五公分及三×０．
    一公分之傷害。
二、案經告訴人乙○○訴由臺灣高雄地方法院檢察署檢察官偵查起訴。
    理  由
一、訊據被告甲○○矢口否認右揭傷害犯行，辯稱：與告訴人交往同居期間，我們時
    常爭吵，吵架時，告訴人經常不讓我睡覺，九十一年五月六日凌晨我們的確發生
    爭執，但我都沒有動手打告訴人等云云。經查：
  (一)右揭傷害犯罪事實已據告訴人指證歷歷，稽諸被告自承兩造相處非睦、時因細故
    爭執不休、告訴人動輒不讓睡覺等遠因，再佐以被告同自承案發當時（五月六日
    凌晨三時許），在上址同居處兩造又有劇烈爭吵等情事，堪認告訴人上揭指訴非
    全無憑，核非誣攀構陷被告之詞；
  (二)次查，又有告訴人提出之林吉市醫院出具之驗傷診斷證明書附卷可佐。觀諸上開
    驗傷診斷書所載之驗傷時間（九十一年五月十日）與告訴人指訴受毆成傷時間尚
    稱密接，並查依該傷單所載傷情，告訴人所受之傷均係皮下瘀血及紅腫等傷情，
    研判係拳腳打傷，此亦與告訴人指稱被告施暴之手法相合；再參佐告訴人受傷
    部位遍及膝、腿、後背、胸椎等計十餘處，堪稱傷痕纍纍，諸若干位傷痕呈十二
    公分×十一公分等大面積傷勢，堪信非告訴人自造成傷構陷被告可擬，益證告訴
    人指訴情節信而有徵。被告空言否認，委無足採。
    綜上本件事證已臻明確，被告犯行洵堪認定。
二、核被告甲○○所為，係犯刑法第二百七十七條第一項傷害罪。審酌被告之品行、
    人格、經歷（無犯罪前科素行尚稱良好），其與告訴人原係男女朋友兼同居情誼
    ，卻因隙故暴毆傷人身、被害人受傷情節非微傷及被告事後雖有和解誠意（詳後
    述）但無坦認犯行之犯後態度等一切情狀，爰量處如主文所示之刑，並諭知如易
    科罰金之折算標準。又被告前未曾有犯罪紀錄，此有被告之全國刑案資料查註紀
    錄表可參；兩造現已分手，被告對發生本案亦感遺憾，曾願以新台幣十五萬元賠
    付告訴人損失，但因告訴人堅持索償三十萬元，雙方終未達共識；然本院認被告
    已經此偵審科刑程序當知警惕，信無再犯之虞；又被告有正當職業（任職豐汽
    車公司資深業務員，此有被告提出之在職證明可佐），如被告受刑之執行恐害及
    工作權益等情狀，本院認所宣告之刑以暫不執行為適當，併宣告緩刑二年以啟自
    新。
三、又公訴意旨另指：被告甲○○另於九十一年四月十六日凌晨五時許，在高雄市苓
    雅區○○○路一００之五號豐汽車公司處（公訴意旨誤載為「住處」），涉嫌
    以手掐勒乙○○之頸部致黃女受有頭部九公分×一公分之勒痕之傷害等語，無非
    以告訴人之指訴及告訴人提出之阮綜合醫院之診斷證證明書為據，固有其依憑；
    訊據被告甲○○堅詞否認右開四月十六日之施暴傷害行為，辯稱：當日是因我外
    出與友人家中聚會，告訴人打電話問我要幾點才會回家，雙方在電話中爭吵，告
    訴人揚言要去旗津海邊尋短，我還曾打電話報警協尋。而後我回到復興二路租處
    ，看到告訴人在家，我因不想跟她面對發生衝突，就避到四維二路一００之五號
    公司處去，約半小時後，告訴人也趕來公司蓄意要找我吵架，但告訴人當時已有
    喝酒，而且她一喝酒激動時會有心悸症狀，我就送她去阮綜合醫院就醫，不知道
    告訴人頸部勒痕傷害何來等語。經查：
  (一)被告上述辯詞經詢諸告訴人坦認被告當日確有避到公司處所以防止正面衝突，而
    告訴人亦追躡至公司意欲被告解釋清楚等事實不諱。則被告當時既已採取暫避以
    防阻衝突之舉動，理無施暴逞兇之必要應堪肯認。
  (二)次查，告訴人雖提出阮綜合醫院出具之診斷證明書以對，但形式上僅止證明告訴
    人確曾受有頸部勒痕之傷害，但不能直接證明必係被告加害所為；何況經本院調
    取該院上揭病歷表查閱，發現告訴人當時係向醫護人員自訴：「渠因在ＰＵＢ店
    內與人爭吵，遭人勒頸成傷」等語，此有該病歷表在卷可憑，職是關於告訴人頸
    傷勒痕究竟何來﹖是否果為被告所為或另有隱情，即非無疑，不能單憑上開驗傷
    單即逕採為斷罪不利被告之資料。
  (三)再者，告訴人與被告爭吵時確有喝酒，而經被告護送就醫時，亦確伴隨有「呼吸
    ：深」、「臉色：蒼白」、「活動力：軟弱」、「循環：不規則」等理學檢查症
    狀，以上有前揭病歷表在卷可憑，勾稽被告所辯當時係因告訴人情緒激動有心悸
    症狀，故而送醫等情形核相符合。告訴代理人雖力言：告訴人無心悸症狀，並堅
    稱告訴人是為保全被告顏面，始善意改稱是在ＰＵＢ店遭人勒頸成傷等語，惟不
    能舉證以實其說；而按刑事訴訟法第一百五十四條所定認定被告犯罪事實之證據
    ，係指是以確切證明被告確有犯罪行為之積極證據始足當之，既然告訴人所提證
    之上開診斷證明書不能使本院形成被告犯罪之確信心證，依法本院即應為有利於
    被告之認定，不必被告提出如何之有利反證。
  (四)綜上所述，公訴意旨指稱被告另犯傷害罪之此部分事實，被告之犯罪嫌疑即屬證
    據不能證明。惟此部分因與前開認罪科刑部分有連續犯之裁判上一罪關係，此部
    分本院不另為無罪之諭知，附予明。
據上論斷，依刑事訴訟法第二百九十九條第一項前段，刑法第二百七十七條第一項、
第四十一條第一項、第七十四條第一款，罰金罰鍰提高標準條例第一條前段、第二條
，判決如主文。
本案經檢察官李允煉到庭執行職務。
中    華    民    國    九十二    年       二       月      二十七      日
                              臺灣高雄地方法院刑事第五庭
                                  法  官  朱  盈  吉
右正本證明與原本無異。
如不服本判決，應於判決送達後十日內，向本院提出上訴狀。
                                  書記官  吳  金  霞
中    華    民    國    九十二    年       三       月        七        日


司法院資訊處製作；財團法人民間司法改革基金會備份。
